臺灣桃園地方法院交通事件裁定　　　　　　　　　　　九十年度交聲字第二八六號
　　異　議　人
　　即受處分人　甲○○
右列異議人因違反道路交通管理處罰條例事件，不服交通部公路局新竹區監理所桃園
監理站桃監裁五字第裁五二─Ｄ九Ｂ二００六二五號違反道路交通管理事件裁決書，
本院裁定如左：
        主  文
異議駁回。
        理  由
一、本件異議理由略以：異議人甲○○於民國九十年六月十八日二十二時五十分許，
    至位於桃園縣中壢市○○路清雲技術學院後門附近友人家中吃飯，因擔心車牌號
    碼八Ｇ─六二七八號自用小客車停放不當而遭拖吊，遂於飲酒後前往移動該車，
    卻因倒車不慎與他車發生擦撞，而遭桃園縣警察局中壢分局普仁派出所警員認定
    異議人「駕駛汽車酒精濃度過量」予以舉發，惟異議人當時僅係移車，並無駕駛
    自用小客車之行為，特具狀提出本件異議云云。
二、按汽車駕駛人飲酒後其吐氣所含酒精成分濃度超過每公升零點二五毫克以上者，
    不得駕車。道路交通安全規則第一一四條第一項第二款定有明文。違反上開規定
    者，依道路交通管理處罰條例第三十五條第一項第一款之規定者，處駕駛人新台
    幣一萬五千元以上六萬元以下罰鍰，及吊扣其汽車駕駛執照一年。
三、經查：異議人於前揭時地確有飲酒，而經測試結果其飲酒後吐氣所含酒精成分濃
    度已達每公升零點九二毫克等情，業據異議人自承無訛，復有酒精濃度測試報表
    一紙附卷可稽已堪認定。又依照交通部運輸研究所七十九年八月對駕駛人行為之
    研究（酒醉駕車對駕駛行為之分析研究）指出：吐氣每公升酒精含量零點二五mg
    等於血液中酒精濃度（Blood Alｃohol Concentration簡稱ＢＡＣ）百分之零點
    零五（亦即每１００ml血液中含５０mg酒精），而（１）ＢＡＣ到達百分之０．
    ０３至百分之０．０５時，對駕駛能力之影響為：多數駕駛人心境逐漸變幻不定
    、視覺與反應靈敏性減弱、對速度及距離的判斷力差；對行為之影響為：觀察力
    逐漸欠缺、心情漸趨輕鬆、自信心增加、多話、精神狀態處於陶醉感。（２）Ｂ
    ＡＣ到達百分之０．０５至百分之０．０８時，對駕駛能力之影響為：反應遲純
    、駕駛能力受損、遲而不決或決而不行。對心理行為之影響為：情緒鬆弛、感情
    與行為趨向誇張、肌肉不協調、精神處於興奮狀態。（３）ＢＡＣ到達百分之０
    ．０８至百分之０．１５時，對駕駛能力之影響為：判斷力嚴重受到影響、官能
    與精神協調受損、駕駛之體能困難增加。對心理行為之影響為：產生情緒異常現
    象、步伐不平穩、言語不清、反應惡劣、記憶及判斷力受損、精神處於錯亂狀態
    。（4）超過百分之0.15，對駕駛能力之影響為：視線搖晃、駕駛已進入恍惚狀
    態、判斷及理解遭到扭曲、駕駛不穩定。對心理行為之影響為：意識不明、嘔吐
    、站、走及講話困難、責任感喪失、精神處於麻痺狀態。（5）超過百分之0.5，
    對駕駛人能力之影響為：無法開車。對心理行為之影響為：爛醉如泥、失去知覺
    可能致死、精神處於昏睡狀態。被告駕駛前揭自用小客車為動力交通工具，其有
    服用酒類，當場經警測試呼氣酒精濃度值為０．九二mg/L可證，對照上開交通部
    之研究報告，被告呼氣酒精濃度值為０．九二mg/L相當血液酒精濃度百分之０．
    一八四，對其駕駛能力之影響為：視線搖晃、駕駛已進入恍惚狀態、判斷及理解
    遭到扭曲、駕駛不穩定。對心理行為之影響為：意識不明、嘔吐、站、走及講話
    困難、責任感喪失、精神處於麻痺狀態，已明顯達於不能安全駕駛程度，堪可認
    定。異議人雖辯稱：伊當時僅係移車，並無駕駛行為云云。按諸道路交通安全規
    則第一一四條第一項第二款規定汽車駕駛人飲酒後其吐氣所含酒精成分濃度超過
    每公升零點二五毫克以上者，不得駕車，又刑法第一百八十五條之三就汽車駕駛
    人飲酒後其吐氣所含酒精成分濃度超過者每公升零點五五毫克以上者，更訂有刑
    罰處遇，均顯係著眼於如前揭交通部運輸研究所研究結果所示，駕駛人於飲酒後
    其安全駕駛能力大受影響，如仍允許其駕駛動力交通工具，對於公共安全將造成
    危險。稽之本案異議人所稱移車係將前揭汽車由馬路右邊移至左邊，距離約六、
    七公尺，所花時間約二、三分鐘，業據異議人自陳明確，堪認異議人當時實際上
    已有駕駛行為自明。復參諸異議人確實因倒車不慎而擦撞第三人陳金生所駕駛之
    汽車等情，則其上開駕駛行為確係對於他人生命、身體、財產造成嚴重危害，自
    仍屬前揭道路交通安全規則及刑法所規範之範疇。而本件交通事故所涉刑事案件
    部分，並經本院於九十年十一月二十九日，以九十年度壢交簡字第一二二七號判
    決判處異議人有罪，此有該判決書一份存卷可參。是異議人確有飲酒後駕車之違
    反道路交通安全規則行為自明，原處分機關以異議人違反道路交通管理處罰條例
    第三十五條第一項第一款之規定，裁處異議人罰鍰四萬九千五百元及吊扣汽車駕
    駛執照一年之處分，核無不合。異議人猶執前詞提起本件異議，顯無理由，應予
    駁回。
據上論斷，應依道路交通案件處理辦法第十九條，裁定如主文。
中      華      民      國    九十一    年      一      月      八      日
                                臺灣桃園地方法院交通法庭
                                    法  官    陳永來
右正本證明與原本無異。
如不服本裁定，應於裁定送達後五日內向本院提出抗告狀。
                                    書記官    洪明媚
中        華        民        國   九十一   年   一   月    十一    日
